臺灣高等法院民事裁定
109年度勞聲字第133號
聲  請  人  姜榮昇  
上列聲請人因與相對人勤讚保全股份有限公司間確認僱傭關係存
在等事件，聲請人對於中華民國109年5月25日臺灣臺北地方法院
109年度勞專調字第48號裁定提起抗告（本院109年度勞抗字第62
號），並聲請訴訟救助，本院裁定如下：
    主  文
聲請駁回。
    理  由
一、按當事人無資力支出訴訟費用者，法院應依聲請，以裁定准
    予訴訟救助。但顯無勝訴之望者，不在此限，民事訴訟法第
    107條第1項定有明文。次按當事人因無資力支出訴訟費用而
    聲請訴訟救助者，關於無資力支出訴訟費用之事由，應提出
    可使法院信其主張為真實並能即時調查之證據，以釋明之，
    此觀民事訴訟法第109條第2項、第284條規定自明。所謂無
    資力支出訴訟費用，係指窘於生活，且缺乏經濟信用，並無
    籌措款項以支出訴訟費用之信用技能者而言（最高法院43年
    台抗字第152號判決意旨參照）。另按勞工符合社會救助法
    規定之低收入戶、中低收入戶，或符合特殊境遇家庭扶助條
    例第4條第1項之特殊境遇家庭，其聲請訴訟救助者，視為無
    資力支出訴訟費用。勞工主張有本法第14條第1項所定符合
    社會救助法規定之低收入戶、中低收入戶，或符合特殊境遇
    家庭扶助條例第4條第1項之特殊境遇家庭之事由，而聲請訴
    訟救助者，應釋明之。勞動事件法第14條第1項、勞動事件
    審理細則第12條第1項分別定有明文。是法院調查聲請人是
    否無資力支出訴訟費用，專就聲請人提出之證據為之，如聲
    請人未提出證據，或依其提出之證據，未能信其無資力支出
    訴訟費用之主張為真實，即應將其聲請駁回，並無派員調查
    之必要（最高法院108年台抗字第433號裁定意旨參照）。
二、經查：
　㈠聲請人因與相對人間確認僱傭關係等事件，對於民國109年5
    月25日原法院109年度勞專調字第48號裁定提起抗告，並聲
    請訴訟救助，無非係以：其生活困難，目前無業並無收入，
    且迄今已失業八年，亦無固定資產，聲請人實無資力再支出
    訴訟費用。又聲請人於本案訴訟之物證齊全，聲請人必有勝
    訴之望，為此聲請訴訟救助云云，並提出107年度綜合所得
    稅各類所得資料清單、勞工保險被保險人投保資料表、全國
    財產稅總歸戶財產查詢清單、臺灣臺北地方法院108年度救
    字第302號裁定等資料為憑（見本院卷第15至23頁）。
　㈡觀諸聲請人所提出其107年度綜合所得稅各類所得資料清單及
    勞工保險被保險人投保資料表，聲請人於107年領有薪資所
    得新臺幣（下同）2萬9,330元，且已領取勞保老年一次給付
    ，尚不足以釋明聲請人確係窘於生活，且已缺乏籌措抗告裁
    判費1,000元之信用或技能。聲請人並未提出可使本院信其
    主張為真實並能即時調查之證據，以釋明於無資力支出訴訟
    費用之事由，復未釋明具備勞動事件法第14條第1項規定符
    合社會救助法規定之低收入戶、中低收入戶，或符合特殊境
    遇家庭扶助條例第4條第1項之特殊境遇家庭資格，得就本件
    聲請訴訟救助者，視為無資力支出訴訟費用。至上開臺灣臺
    北地方法院108年度救字第302號裁定固准許聲請人於另案訴
    訟救助之聲請，惟該裁定僅能證明聲請人於該案件經准予訴
    訟救助，對於本件判斷並無拘束力。此外，聲請人未再提出
    其他能即時調查之證據，以釋明其無資力支出訴訟費用之主
    張為真實，依前開說明，聲請人聲請本件訴訟救助，無從准
    許，應予駁回。
三、據上論結，本件聲請為無理由，爰裁定如主文。
中　　華　　民　　國　　109 　年　　7 　　月　　6 　　日
                  勞動法庭
                      審判長法  官  黃雯惠
                            法  官  石有為
                            法  官  林佑珊
正本係照原本作成。
如不服本裁定，應於收受送達後10日內向本院提出抗告狀，並應
繳納抗告費新臺幣１千元。
中　　華　　民　　國　　109 　年　　7 　　月　　6 　　日

  　　　　　　　　　　　　　書記官  張永中